臺灣高等法院高雄分院刑事判決　　　　99年度上訴字第1748號
　　　　　　　　　　　　　　　　　　99年度上訴字第1750號
上　訴　人
即　被　告　　張景傑
指定辯護人　　李淑妃　　律師
上　訴　人
即　被　告　　蔡志鵬
選任辯護人　　洪條根　　律師
上列上訴人因被告毒品危害防制條例案件，不服臺灣高雄地方法
院99年度訴字第645 號中華民國99年7月20日第一審判決（起訴
案號：臺灣高雄地方法院檢察署98年度偵字第18390 號，追加起
訴：99年度偵續字第153 號），提起上訴，本院判決如下：
    主  文
原判決關於張景傑販賣第二級毒品未遂部分暨定執行刑部分、蔡
志鵬部分均撤銷。
張景傑販賣第二級毒品未遂，累犯，處有期徒刑貳年。未扣案販
賣第二級毒品所得新臺幣壹仟元，沒收之，如全部或一部不能沒
收時，以其財產抵償之；扣案如附表一編號(五)所示之物沒收之。
蔡志鵬共同販賣第一級毒品，未遂，處有期徒刑柒年陸月。扣案
如附表一編號(四)、(十四)所示之物均沒收銷燬之，附表一編號(五)、(十二)
所示之物均沒收。
其他上訴駁回。
本判決第二項張景傑撤銷改判部分所處之刑，與第四項駁回張景
傑上訴部分所處之刑（販賣第一級毒品所處有期徒刑捌年），應
執行有期徒刑玖年。未扣案之販賣毒品所得新臺幣壹仟伍佰元，
均沒收，如一部或全部不能沒收時，其中新臺幣壹仟元，以其財
產抵償之；其中新臺幣伍佰元，以其與黃雅雪之財產連帶抵償之
，扣案如附表一編號(四)、(十四)所示之物均沒收銷燬之，附表一編號
(五)、(九)、(十二)所示之物均沒收。
    事  實
一、張景傑於民國（以下同）95年間因施用毒品、竊盜等案件，
    經台灣高雄地方法院分別以95年度訴字第1883號、95年度簡
    字第4187、4198號判決判處有期徒刑1 年、6 月、3 月，並
    經同院裁定應執行有期徒刑1 年7 月確定，嗣經同院以96年
    度聲減字第5631號裁定減刑及定應執行刑為應執行有期徒刑
    9 月15日，於96年12月24日縮刑期滿執行完畢，仍不知悔改
    ，明知海洛因係毒品危害防制條例第2 條第2 項第1 款所列
    之第一級毒品，不得非法持有、販賣，竟仍基於販賣第一級
    毒品海洛因以營利之共同犯意聯絡，由張景傑及其同居女友
    黃雅雪（已判刑確定）先向綽號「叔仔」、「土豆財」之成
    年男子郭進財（另案偵辦）販入數量不詳之海洛因後，再由
    張景傑以行動電話門號0000000000號為聯絡工具，嗣於98年
    3 月23日14時58分許，張景傑接獲吳宗修以0000000000號行
    動電話表示要購買第一級毒品海洛因新臺幣（下同）500 元
    之來電，張景傑乃交由黃雅雪，由黃雅雪於同日15時10分許
    ，在高雄市楠梓區國昌國中後門，交付海洛因1 包給吳宗修
    ，並收取吳宗修交付之500 元。
二、張景傑明知甲基安非他命為毒品危害防制條例第2 條第2 項
    第2 款所列之第二級毒品，不得非法持有、販賣，竟基於販
    賣第二級毒品甲基安非他命以營利之犯意，於98年2 月26日
    13時31分許、同日13時37分許、同日17時39分許，張景傑所
    使用之0000000000號行動電話門號接獲劉政巖以0000000000
    號行動電話門號，表示欲購買1 千元甲基安非他命之來電，
    雙方約定98年2 月26日17時50分許，在高雄縣梓官鄉○○路
    「新光大樓」前進行毒品交易，惟屆至交易時間，張景傑乃
    向劉政巖收取1 千元價款，卻因貨源問題，遲遲未將甲基安
    非他命依約交付給劉政巖而未遂。
三、蔡志鵬明知海洛因係毒品危害防制條例第2 條第2 項第1 款
    所列之第一級毒品，不得非法持有、販賣，竟仍與張景傑、
    黃雅雪（該2 人此部分所涉98年2 月20日販賣海洛因予黃志
    鴻部分已經檢察官另案起訴，並經台灣高雄地方法院以98年
    度訴字第670 號判決）共同基於販賣第一級毒品海洛因以營
    利之犯意聯絡，由張景傑、黃雅雪先向綽號「叔仔」、「土
    豆財」之成年男子郭進財（另案偵辦）販入數量不詳之海洛
    因後，再由張景傑以0000000000行動電話門號為聯絡工具，
    嗣98年2 月20日13時53分許，張景傑接獲黃志鴻以
    0000000000號行動電話表示要購買第一級毒品海洛因500 元
    之來電，張景傑應允後乃指示蔡志鵬，由蔡志鵬攜帶1 小包
    海洛因，於同日14時許，騎機車前往高雄線梓官鄉垃圾場附
    近，欲交付海洛因1 小包給黃志鴻，惟因雙方不認識，黃志
    鴻不敢向蔡志鵬拿海洛因，就騎機車離去，未交易完成而未
    遂。
四、嗣於98年4 月1 日15時15分許，經警持搜索票在張景傑、黃
    雅雪位於高雄巿楠梓區○○街85號租屋處搜索，並扣得附表
    一所示之物，而查悉上情。
五、案經高雄巿政府警察局移送臺灣高雄地方法院檢察署檢察官
    偵查起訴。
    理  由
壹、證據能力部分：
一、被告張景傑、証人黃志鴻、劉政巖於警詢之陳述部分：
    按被告以外之人於檢察事務官、司法警察官或司法警察調查
    中所為之陳述，與審判中不符時，其先前之陳述具有較可信
    之特別情況，且為證明犯罪事實存否所必要者，得為證據，
    刑事訴訟法第159 條之2 定有明文。查張景傑、黃志鴻、劉
    政巖於法院審理中之結證，與其等於警詢中之陳述相異，審
    酌黃志鴻自陳警詢時並未遭受刑求、逼供（A3卷第85頁），
    且並無證據足認張景傑、劉政巖遭到強暴、脅迫、詐欺或其
    他不正方法之對待，致影響其等陳述之任意性，又其等警詢
    之陳述較接近案發時點，記憶應較為清晰，復因當時尚未面
    對被告之質疑，心理壓力較小，應認具有較可信之特別情況
    ，又為證明犯罪事實存否所必要，依上揭規定，其等於警詢
    中之證言具有證據能力，至該陳述是否可採，要屬證明力之
    問題，與證據能力之判斷無涉。
二、被告張景傑於偵查中之陳述部分：
    按刑事訴訟法第158 條之3 規定：「證人、鑑定人依法應具
    結而未具結者，其證言或鑑定意見，不得作為證據。」所謂
    「依法應具結而未具結者」，係指檢察官或法官依刑事訴訟
    法第175 條之規定，以證人身分傳喚被告以外之人到庭作證
    ，或雖非以證人身分傳喚到庭，而於訊問調查過程中，轉換
    為證人身分為調查時，此時該供述之身分為證人，則檢察官
    、法官自應依本法第186 條有關具結之規定，命證人供前或
    供後具結，其陳述始符合第158 條之3 之規定，而有證據能
    力。若非以證人身分傳喚，而以共同被告身分傳喚到庭為訊
    問時，其身分既非證人，即與「依法應具結」之要件不合，
    縱未命其具結，純屬檢察官或法官調查證據職權之適法行使
    ，當無違法可言（最高法院98年度臺上字第6387號判決參照
    ）。查張景傑於檢查官訊問時所為陳述，係以被告身分而為
    陳述，其身分既非證人，揆諸前開說明，即與依法應具結之
    情形有異，應認為有證據能力。
三、有偵查犯罪職權之公務員，依通訊保障及監察法規定聲請核
    發通訊監察書所監聽之錄音內容，為實施刑事訴訟程序之公
    務員依法定程序取得之證據，又依該監聽錄音譯成文字，其
    所作成之譯文，乃監聽錄音內容之顯示，為學說上所稱之派
    生證據，倘當事人對於該譯文內容之同一性或真實性發生爭
    執或有所懷疑時，法院固應依刑事訴訟法第165 條之1 第2
    項規定勘驗該監聽之錄音踐行調查證據程序，使之忠實再現
    以確保內容之真實、同一；惟當事人如已承認該錄音譯文之
    內容屬實，或對於該譯文之內容並無爭執，而法院復已就該
    譯文依法踐行調查證據程序者，該通訊監察之譯文，自亦有
    證據能力，且與播放錄音有同等價值（最高法院97年度臺上
    字第2023號判決參照）。查高雄市政府警察局刑警大隊自98
    年1 月15日起至98年4 月1 日止，對張景傑所使用之000000
    0000號行動電話實施通訊監察；自98年3 月13日起至98年4
    月10日止，對張景傑所使用之0000000000號行動電話實施通
    訊監察乙節，係經台灣高雄地方法院核發98聲監字第65、
    219 、420 號、98年聲監續字第357 、596 、597 號通訊監
    察書准予監聽（B4卷第52至63頁），為合法之通訊監察，在
    通訊監察期間取得張景傑以上述行動電話與交易對象對話之
    錄音，並無違法取證之瑕疵，依此核發之通訊監察書所監聽
    之譯文，業經被告、辯護人、檢察官就各該監聽譯文所示對
    話內容之真正均不爭執，監聽譯文所表彰依法律規定程序所
    取得之語音證物內容，具有證據能力。
四、錄影監視畫面、相片等物，均係利用機械力攝錄畫面後，再
    將該等畫面客觀、自然呈現之物，此與「供述證據」係供述
    者對於有關體驗之事實，經由知覺、記憶、表現、敘述或敘
    述性動作等過程予以傳達者自為不同，其本質上屬物證之一
    種，非屬供述證據，不適用傳聞法則。是本件卷附之98年2
    月20日現場跟監錄影翻拍相片（A1卷第88頁，A3卷第46至48
    頁），既與本件犯行有相當關聯性，且非不法取得，應具有
    證據能力。
五、本判決所引用之證據資料（詳後引證據），其中傳聞證據部
    分，縱無刑事訴訟法第159 條之1 至第159 條之4 或其他規
    定之傳聞證據例外情形，亦因被告3 人、辯護人、檢察官或
    同意可作為證據使用（A3卷第93頁反面，A2卷第60至61頁、
    第86頁，C3卷第47頁），或未聲明異議，依刑事訴訟法第
    159 條之5 第1 項、第2 項之規定，審酌該證據作成並無違
    法或不當之情況，認為適當作為證據，應得為證據。至本判
    決未引用之證據，既未經援引為認定犯罪事實有無之基礎，
    爰不逐一論述該等證據之證據能力，附此敘明。
貳、實體部分：
一、訊據被告張景傑對於犯罪事實欄一所載共同販賣第一級毒品
    海洛因予吳宗修之犯行已坦承不諱，核與吳宗修於警詢、偵
    訊證述之情節相符（A1卷第76至79頁，A1卷第107 至108 頁
    ），並有附表二編號(一)之通訊監察譯文及跟監錄影翻拍照片
    在卷可稽（A1卷第88頁），復有高雄市政府警察局扣押筆錄
    及扣押物品目錄表（B1卷第1 至4 頁）、附表一鑑定結果欄
    所示鑑定書在卷可憑，是被告張景傑對於犯罪事實欄一所載
    與黃雅雪共同販賣海洛因予吳宗修之自白，核與事實相符，
    此部分已堪認定。
二、訊據張景傑於偵查中及本院審理時已坦承事實欄二所載販賣
    第二級毒品甲基安非他命予劉政巖而未遂之犯行不諱，核與
    證人劉政巖於警詢、偵訊及原審審理時證稱：0000000000是
    我的電話，附表二編號(二)所示通話內容是我和張景傑的通話
    ，我稱呼張景傑「大胖」（台語），硬的是指甲基安非他命
    ，該通話是我要跟張景傑購買1000元甲基安非他命，我不是
    跟他合資，張景傑沒有說要跟我合資買甲基安非他命，當天
    我與張景傑有在高雄縣梓官鄉○○路新光大樓前面見面，我
    拿1000元給張景傑，他說他有辦法幫我調甲基安非他命，他
    沒有說要跟何人調，也沒有說要去何處調，後來我那天沒有
    拿到甲基安非他命，因為在新光大樓附近，他叫我拿1 千元
    給他，叫我回家等，結果我在家等，沒有等到人，我在附近
    找也找不到人，我打電話他也不接，就失蹤了。張景傑不可
    能讓我一起去拿毒品，可能怕我知道他的上游等語明確（A1
    卷第71至74頁，A1卷第108 至109 頁，A3卷第91至93頁）。
    又觀之附表二編號(二)所示通話內容，劉政巖於密接之時間內
    ，陸續與張景傑聯絡，並於通話中談及數量、地點及相關毒
    品之暗語；劉政巖證述之情節與通訊監察譯文內容相符，亦
    符合買賣毒品之模式；又販賣與購買毒品者間，有其互相依
    存及信任關係存在，如有任何怨隙之產生，為避免遭報復檢
    舉，應無再維持買賣關係之可能，從劉政巖與張景傑通訊監
    察譯文觀之，語氣平和亦無任何衝突、抱怨之情形，顯然於
    通訊監察期間，雙方並無嫌隙之狀況發生，勾稽上揭情形以
    觀，劉政巖證述於犯罪事實欄三所示之時間、地點向張景傑
    購買甲基安非他命而未遂之事實，應堪有據。另依附表二編
    號(二)所示通話內容（A1卷第82頁）觀之，98年2 月26日13時
    31分許，劉政巖以其使用之0000000000行動電話門號撥打張
    景傑所使用之0000000000號行動電話，2 人通話後，劉政巖
    直接問：「你那邊硬的（指甲基安非他命）還有嗎？」，張
    景傑直接回答：「有啊」；2 人旋即於同日13時37分再次通
    話，通話內容係劉政巖要求張景傑逕將甲基安非他命送至劉
    政巖家裡，但因張景傑無機車可使用而作罷；嗣2 人再於同
    日17時39分通話，該次通話中2 人約定地點，並確認甲基安
    非他命之量等情，該日通話內容，均為證人劉政巖主動撥打
    ，並向張景傑約定拿取甲基安非他命之地點，是應認劉政巖
    有向張景傑購買安非他命只是尚未交付，被告張景傑此部分
    於本院之自白核與事實相符，其此部分犯行亦已堪認定。
三、訊據被告蔡志鵬否認有何犯罪事實欄三所載共同欲販賣第一
    級毒品海洛因予黃志鴻之犯行。惟查：
（一）証人黃志鴻於原審審理時証稱：我認識張景傑，不認識蔡
      志鵬，我施用海洛因5 、6 年，海洛因都跟張景傑買，沒
      有跟別人買過，我都是買500 元。以前我都去張景傑家找
      他，98年2 月20日我和張景傑約在梓官鄉垃圾場那邊拿海
      洛因，我出發到垃圾場前跟張景傑有電話聯絡過，張景傑
      在電話中有說我過去就有人在那邊，但沒有說何人要拿海
      洛因給我，我事前不知道要拿海洛因給我的是何人，我到
      了垃圾場只看到蔡志鵬1 人，沒有看到其他人，我沒有打
      電話問張景傑，蔡志鵬是否他叫來的人，也沒有跟蔡志鵬
      說話，因為不認識蔡志鵬，不敢拿，所以我就騎走，就沒
      有拿海洛因。當天那天我毒癮發作，不舒服，想說趕快喝
      美沙冬才不會不舒服，我騎去左營海軍總醫院喝美沙冬，
      沒有去找張景傑拿海洛因。我從梓官垃圾場騎機車到左營
      海軍總醫院快一點約10幾分鐘，從梓官垃圾場騎快一點到
      張景傑家不到10分鐘等語（A3卷第83頁反面至第90頁反面
      ）；又本院審理時証人黃志鴻仍陳稱：「（問：在98年2
      月20日下午2 點，你有跟張景傑約好在梓官鄉垃圾場前，
      是否要進行海洛因毒品的交易？）答：是的」「（問：
      當天是否以500 元買一包？）答：是的，但是後來沒有買
      ，因為賣方沒有出來，我也沒有等」「（問：原來是約定
      幾點幾分交貨？）答：沒有約幾點，只有約地點，就是他
      打電話給我，我就去」「（問：買毒品都是聯絡張景傑？
      ）答：是的」「（問：98年2 月20日既然已經約好要碰面
      交貨，何以後來又沒有交易成功？）答：我等了一兩分鐘
      ，看到張景傑沒有出面，我就走了，因為我有在做生意，
      不能等太久」「（問：是否知道當天有警察在埋伏守候？
      答：我不知道」「（問：之前也曾經指認過提示之照片，
      是否有說蔡志鵬是拿海洛因給你的人？）答：警察只是拿
      照片給我指認，而且問我說是否認識照片的人，騎機車的
      人，是否拿毒品給你的人，我說不認識，當天我都沒有看
      到」等語（見100 年3 月22日本院審判筆錄）；又証人即
      共同被告張景傑於原審審理時亦證稱：我認識蔡志鵬，我
      們是鄰居，我平常都稱呼蔡志鵬「莫仔」。我販賣毒品，
      都是要買的人打電話過來，我拿去給他們，沒有叫別人送
      過毒品。98年2 月20日該次，黃志鴻要買500 元海洛因，
      我跟黃志鴻約定交易地點是梓官鄉路邊的1 個垃圾場，我
      打電話給蔡志鵬叫他拿海洛因去垃圾場給黃志鴻，黃志鴻
      與蔡志鵬不熟，之後黃志鴻又回來找我拿毒品。本來叫蔡
      志鵬送過去，結果因為蔡志鵬與黃志鴻不熟，所以蔡志鵬
      沒有送過去。附表二編號(四)的監聽譯文是我與蔡志鵬的通
      話內容，當天蔡志鵬有先過來我那邊，他走了後，我才打
      電話給蔡志鵬，要蔡志鵬過來跟我拿海洛因送給黃志鴻，
      蔡志鵬有來拿海洛因，拿過去垃圾場要交給黃志鴻，因為
      黃志鴻與蔡志鵬不熟，不願意跟他交易，蔡志鵬又把海洛
      因拿回來還我，之後黃志鴻過來我那邊跟我說他與蔡志鵬
      不熟，所以不敢跟蔡志鵬拿海洛因，一定要我親自拿海洛
      因給他，所以他回來找我拿，我再出去我家附近，將海洛
      因拿給黃志鴻，並收受500 元等語（A3卷第76頁反面至第
      81頁），張景傑於原審亦未陳述被告蔡志鵬與黃志鴻有交
      易成功。又証人即警員倪培民於本院審理時陳稱：「（問
      ：提示偵查A1卷29頁，有一名男子騎機車正面及背面的這
      兩張照片是如何拍到的？）答：在梓官鄉的垃圾場，我們
      是在偵查，監聽電話中有提到要在垃圾場交易毒品，埋伏
      拍攝到的，埋伏時間大約是下午三、四點」「（問：你們
      埋伏過程，有看到毒品交易的買方跟賣方交易的這一幕嗎
      ？）答：有看到買方跟賣方出現，但沒有當場看到他們交
      易」等語（見100 年3 月22日本院審判筆錄），並有警方
      埋伏時有拍到被告蔡志鵬騎在機車上停在垃圾場之照片可
      稽（見98年度偵字第18390 號偵查卷第62頁照片）。查警
      方在現場埋伏全程監控中，警員有拍到被告蔡志鵬騎在機
      車上停在垃圾場之2 張照片，惟並未看見被告蔡志鵬與黃
      志鴻之交錢、交貨之毒品交易情形，可見被告蔡志鵬與黃
      志鴻當時因不認識而未進行交錢、交貨之毒品交易，至證
      人黃志鴻於警詢時陳稱：張景傑叫1 名我不認識的男子拿
      給我的，經我指認該男子即蔡志鵬，我交付500 元給蔡志
      鵬等語（A1卷第63至68頁），與未交易成功之事實不符，
      應不足採。又辯護人質疑黃志鴻之警訊筆錄之真意，惟黃
      志鴻之警詢陳述已為本院所不採，已如前述，則辯護人之
      質疑即勿庸再審酌。又証人即共同被告張景傑於警訊中陳
      稱：附表二編號(三)是我與黃志鴻的對話，黃志鴻要跟我拿
      海洛因，該段通話中我說「我叫人拿過去」，我是要叫「
      莫仔」拿過去；附表二編號(四)是我與「莫仔」之對話，是
      我叫「莫仔」送海洛因過去，通話中我說「賣魚的」是指
      黃志鴻，因為我身上沒有海洛因，所以才叫「莫仔」送。
      警方提示98年2 月20日下午在高雄縣梓官鄉垃圾場監視錄
      影帶翻拍照片中騎乘車牌號碼OLH-596 號重型機車之男子
      即「莫仔」，「莫仔」為蔡志鵬等語（A1卷第21至26頁）
      ，足証被告蔡志鵬確有幫張景傑送海洛因1 小包到梓官垃
      圾場要賣給買者黃志鴻，只是因雙方不認識而未交易成功
      ，此外並有附表二編號(三)、(四)、(五)所示之通訊監察譯文，
      及於98年2 月20日下午在梓官垃圾場警方跟監錄影翻拍之
      照片2 張在卷可憑（A1卷第29、82頁，A3卷第46至48頁）
      ，事証明確，被告蔡志鵬所辯係卸責之詞，不足採信，其
      犯行已堪認定。
四、販賣第一、二級毒品海洛因、甲基安非他命係違法行為，非
    可公然為之，亦無公定之價格，不論任何包裝，均可任意分
    裝增減分量，每次買賣價量，亦可能隨時依雙方間之關係深
    淺、資力、需求量及對行情之認知、來源是否充裕、查緝是
    否嚴緊，購買者被查獲時供述購買對象之可能性風險之評估
    等，因而異其標準，並機動調整，非可一概而論，是販賣之
    利得除經坦承犯行或價量俱臻明確外，委難查得實情，販賣
    之人從價差或量差中牟利方式雖異，其意圖營利之非法販賣
    行為則一致。本件雖無法判定張景傑、黃雅雪、蔡志鵬共同
    販賣海洛因，及張景傑販賣甲基安他命之實際獲利金額，然
    警方在張景傑、黃雅雪居住處所執行搜索時，既查獲供分裝
    海洛因之用之電子秤、分裝杓、夾鏈袋等物，張景傑復稱係
    染上毒癮無錢購毒而與黃雅雪共同販賣海洛因以獲取利益，
    再依海洛因、甲基安非他命價格昂貴、取得不易之性質，客
    觀上若無任何營利意圖，何須販賣，堪認張景傑、蔡志鵬上
    開共同販賣第一級毒品海洛因，及張景傑販賣甲基安非他命
    之行為，確有營利意圖，應堪認定。
五、被告張景傑、蔡志鵬行為後，毒品危害防制條例於98年5 月
    20日修正公布，針對當次公布之修正條文，其中第4 條第1
    項、第17條規定，已有修正。惟因當次公布之修正條文，未
    另訂施行日期，致其施行之日期究應依原毒品危害防制條例
    第36條所規定：「本條例自公布後六個月施行。」或依中央
    法規標準法第20條第2 項準用第13條規定「自公布或發布之
    日起算至第3 日起發生效力」，容有爭議，惟本院參照毒品
    危害防制條例於92年7 月9 日修正公布之第36條之立法理由
    謂：「(一)依修正草案第2 條第3 項規定，法務部需會同衛生
    署成立審議委員會每3 個月定期檢討調整毒品之分級及品項
    ，而本次新增第四級毒品，有需要在新法施行前先經該審議
    會檢討後再調整公布，爰預留6 個月緩衝期，以利處理。
    (二)依本條例新修正之規定，有必要再訂定相關子法及修正相
    關法規，以配合本條例之施行，故亦有需要預留適當緩衝期
    ，以利訂頒相關子法及相關法規之配合修正。」等語，故本
    院認該條之規定，顯係因應該次（92年7 月9 日修正）修正
    之需，始預留適當之緩衝期，自非得作為本次修正條文特定
    有施行日期之依據，是本次毒品危害防制條例之修正即應參
    照中央法規標準法第13條對於法規生效施行日之基本規範，
    自公布日起至第3 日即98年5 月22日發生效力（司法院98年
    6 月29日院台廳刑一字第0980014643號函釋理由參照）。據
    此，本案應依刑法第2 條第1 項規定，依「從舊從輕」原則
    而為比較，爰說明如下：
  (一)被告張景傑、蔡志鵬行為時之毒品危害防制條例第4 條第1
    、2 項規定：「製造、運輸、販賣第一級毒品者，處死刑或
    無期徒刑；處無期徒刑者，得併科新臺幣1 千萬元以下罰金
    。製造、運輸、販賣第二級毒品者，處無期徒刑或七年以上
    有期徒刑，得併科新臺幣7 百萬元以下罰金。」，修正後該
    條第1 、2 項則分別提高得併科之罰金數額至2 千萬元、1
    千萬元，則應以修正前之毒品危害防制條例第4 條第1 、2
    項規定較為有利。
  (二)被告張景傑、蔡志鵬行為時之毒品危害防制條例第17條規定
    ：「犯第4 條第1 項至第4 項、第5 條第1 項至第4 項前段
    、第6 條第1 項至第4 項、第7 條第1 項至第4 項、第8 條
    第1 項至第4 項、第10條或第11條第1 項、第2 項之罪，供
    出毒品來源，因而破獲者，得減輕其刑。」，修正後則規定
    ：「犯第4 條至第8 條、第10條或第11條之罪，供出毒品來
    源，因而查獲其他正犯或共犯者，減輕或免除其刑。犯第4
    條至第8 條之罪於偵查及審判中均自白者，減輕其刑。」，
    核修正後之規定，第1 項除修正「因而破獲者」文字為「因
    而查獲其他正犯或共犯者」外，並刪除原條文「得減輕或免
    除其刑」之「得」字；第2 項則增列自白減輕其刑之規定，
    於量刑適用上，此部分自以修正後之規定較為有利。
  (三)依綜合比較結果，被告張景傑有於偵、審中自白，應以修正
    後自白減輕其刑之規定對被告張景傑較為有利，張景傑部分
    自應適用98年5 月20日修正公布、同年月22日生效施行之毒
    品危害防制條例第4 條第1 、2 項、第17條之規定處斷；至
    被告蔡志鵬因未自白，則應依對其有利之法定刑較輕之修正
    前之毒品危害防制條例論處。
六、按海洛因、甲基安非他命係毒品危害防制條例第2 條第2項
    第1 、2 款所列管之第一、二級毒品。核張景傑就犯罪事實
    欄一所為，係犯98年5 月20日修正公布後毒品危害防制條例
    第4 條第1 項之販賣第一級毒品罪，其就犯罪事實欄二所為
    ，係犯98年5 月20日修正公布後毒品危害防制條例第4 條第
    2 項、第6 項之販賣第二級毒品未遂罪；被告蔡志鵬就犯罪
    事實欄三所為，核係犯98年5 月20日修正公布前毒品危害防
    制條例第4 條第6 項、第1 項之販賣第一級毒品未遂罪。被
    告張景傑、蔡志鵬基於販賣之犯意，持有第一級毒品海洛因
    ，及張景傑基於販賣之犯意，持有第二級毒品甲基安非他命
    之低度行為，均為各販賣第一、二級毒品海洛因、甲基安非
    他命之高度行為所吸收，均不另論罪。被告張景傑與黃雅雪
    間就犯罪事實欄一；被告張景傑、蔡志鵬間就犯罪事實欄三
    所示犯罪事實，有犯意聯絡、行為分擔，為共同正犯。張景
    傑所為犯罪事實欄一、二所示之犯行，時間互異，犯意各別
    ，應予分論併罰。被告張景傑於95年間因施用毒品、竊盜等
    案件，經台灣高雄地方法院分別以95年度訴字第1883號、95
    年度簡字第4187、4198號判決判處有期徒刑1 年、6 月、3
    月，並經同院裁定應執行有期徒刑1 年7 月確定，嗣經同院
    以96年度聲減字第5631號裁定減刑及定應執行刑為應執行有
    期徒刑9 月15日，於96年12月24日縮刑期滿執行完畢之事實
    ，有臺灣高等法院被告前案紀錄表各1 份在卷可憑，其受有
    期徒刑執行完畢後，於5 年內故意再犯犯罪事實欄一、二所
    載有期徒刑以上之罪，均為累犯，本均應加重其刑，惟張景
    傑所犯犯罪事實欄一所載共同販賣第一級毒品罪部分；張景
    傑所犯犯罪事實欄二所載販賣第二級毒品罪部分，法定本刑
    為死刑或無期徒刑部分，依刑法第64條第1 項及第65條第1
    項規定，此部分均不得加重，至其販賣第二級毒品本刑有期
    徒刑部分則應依法加重其刑。被告張景傑於警詢中供出犯罪
    事實欄一海洛因來源郭進財，使警方因而查獲郭進財一節，
    業據證人即警員倪培民於原審98年度訴字第670 號張景傑、
    黃雅雪違反毒品危害防制條例案件審理時證述在卷（B5卷第
    91 至93 頁），雖警方查獲張景傑之前，已監聽「阿財」使
    用之電話，惟據倪培民之證述，可知當時警方尚不知郭進財
    之地址及年籍資料，只知道綽號，係經張景傑及黃雅雪於警
    詢中指證郭進財，並由張景傑帶警方指出郭進財位於高雄市
    ○○區○○街住處，由警方派人進行搜索後，在郭進財住處
    查獲第一級毒品海洛因、第二級毒品甲基安非他命及郭進財
    之健保卡等物，並經郭進財之女友楊惠薰證述郭進財確實住
    在該處而確定郭進財之住址等節，堪認警方查獲郭進財與張
    景傑、黃雅雪於警詢之供述有相當因果關係，張景傑所為犯
    罪事實欄一之犯行，張景傑自應依毒品危害防制條例第17條
    第1 項規定，減輕其刑。再者，犯毒品危害防制條例第4 條
    至第8 條之罪，於偵查及審判中均自白者，減輕其刑，98年
    5 月20日修正之毒品危害防制條例第17條第2 項定有明文，
    故毒販在偵查及審判中之歷次陳述，各有1 次以上之自白即
    有該條項之適用。被告張景傑於警詢、偵訊、原審及本院審
    理時已坦承犯罪事實欄一所載販賣海洛因予吳宗修之犯行（
    A1卷第109 至110 頁，A1卷第120 至121 頁，A3卷第69、86
    頁），及張景傑於偵查中及本院審理時已坦承犯罪事實欄二
    所載販賣安非他命未遂之犯行，張景傑此2 部分均應再依毒
    品危害防制條例第17條第2 項規定，減輕其刑。又被告張景
    傑所為犯罪事實欄二販賣第二級毒品未遂，應依刑法第25條
    第2 項規定減輕其刑。被告張景傑上開加重（累犯）、減輕
    事由，均應依刑法第71條第1 項之規定先加後減之。另被告
    蔡志鵬所為犯罪事實欄三販賣第一級毒品未遂，應依刑法第
    25條第2 項規定減輕其刑；又被告蔡志鵬所為犯罪事實欄三
    所載共同販賣第一級毒品未遂罪之法定本刑為死刑或無期徒
    刑之罪，然衡量其共同販賣第一級毒品之數量非鉅僅1 小包
    ，次數僅1 次，販售人數僅1 人，且其是小弟角色為張景傑
    送貨，與其他販毒之中、大盤可輕易獲得厚利之情形相較，
    顯有不同，故蔡志鵬之犯行縱逕以宣告法定本刑中最低度之
    刑罰，及依未遂減輕後之刑罰，猶嫌情輕法重，失之過苛，
    且無從依其販毒情節輕重施以不同程度之懲處，未免失其立
    法之本旨，是認其犯罪情狀足堪憫恕，爰再依刑法第59條規
    定，就其販賣毒品罪行酌予減輕其刑。
七、原審就被告張景傑販賣第一級毒品部分，適用修正後毒品危
    害防制條例第4 條第1 、第17條第1 項、第2 項，同條例第
    18 條 第1 項前段、第19條第1 項，刑法第11條、第28條、
    第25 條 第2 項、第47條第1 項、第51條第5 項規定，並審
    酌被告張景傑不思以正當途徑營利謀生，明知毒品戕害施用
    者身體至鉅，且施用者為購買毒品以解除毒癮，往往不惜耗
    費鉅資，以致散盡家財連累家人，甚或鋌而走險犯罪，危害
    社會治安，卻仍為一己私利，無視國家管制毒品之禁令，共
    同販賣第一級毒品海洛因予吳宗修、黃志鴻，張景傑並販賣
    價基安非他命予劉政巖而未遂，其有供出毒品來源，因而查
    獲上游，犯後已坦承犯行，所販賣海洛因數量非多等一切情
    狀，此部分量處有期徒刑8 年。並說明：1.附表一所示扣案
    物，雖經另案（台灣高雄地方法院98年度訴字第670 號）宣
    告沒收銷燬或沒收，然尚無從證明已實際執行而不復存在，
    仍應依法宣告沒收沒收銷燬。2.就犯罪事實欄一所示共同販
    賣第一級毒品所得500 元，雖未扣案，仍應依毒品危害防制
    條例第19條第1 項規定，基於共同正犯連帶責任原則，分別
    宣告如主文所示連帶沒收，如全部或一部不能沒收時，分別
    以其與共犯黃雅雪財產連帶抵償之。張景傑就犯罪事實欄二
    所示販賣第二級毒品未遂所得1 千元，則依應依毒品危害防
    制條例第19條第1 項規定宣告沒收，如全部或一部不能沒收
    時，以其財產抵償之。又說明3.按以營利為目的販入毒品，
    經多次販賣後，持有剩餘毒品被查獲，其各次販賣毒品行為
    ，固應併合處罰。惟該持有剩餘毒品之低度行為，應僅為最
    後一次販賣毒品之高度行為所吸收，不另論罪。則就該查獲
    之剩餘毒品，祇能於最後一次之販賣毒品罪宣告沒收銷燬，
    不得於各次販賣毒品罪均宣告沒收銷燬（最高法院97年度台
    上字第4068號判決參照）。本件扣案如附表一編號(二)所示海
    洛因，係張景傑、黃雅雪多次販賣後所剩餘，而張景傑、黃
    雅雪分別於98年2 月20日（販賣予黃志鴻）、98年2 月28日
    （販賣予李育妙）、98年3 月11日（販賣予李育妙）、98年
    3 月23 日 （販賣予吳宗修）、98年3 月30日（販賣予李育
    妙）、98 年4月1 日（販賣予李育妙、黃志鴻）多次販賣海
    洛因之犯行，其中本件起訴部分係98年3 月23日販賣海洛因
    予吳宗修之部分，其餘部分均經檢察官另行起訴，並台灣高
    雄地方法院本院98年度訴字第670 號判決，有該院98年度訴
    字第670 號卷可稽，揆諸上開判決意旨，本件張景傑、黃雅
    雪多次販賣海洛因後所剩餘如附表一編號(二)所示扣案海洛因
    ，爰不於本件宣告沒收銷燬之理由。4.扣案如附表一編號(四)
    、(十四)所示之電子秤1 台及分裝杓2 支，係張景傑與黃雅雪用
    以分裝販賣海洛因所用，經高雄醫學大學附設中和紀念醫院
    檢驗結果，均呈海洛因陽性反應，顯均殘留有第一級毒品海
    洛因而難以析離，應全部視為毒品，應依毒品危害防制條例
    第18條第1 項規定沒收銷燬之。5 、附表一編號(五)、（九）
    、(十二)所示之行動電話、SIM 卡及空夾鏈袋，均屬張景傑所有
    ，供販賣第一級毒品犯罪所用之物（理由見附表一備註欄）
    ，應依毒品危害防制條例第19條第1 項規定宣告沒收之。至
    其餘扣案物，因無證據證明與本件犯行有關，均不予宣告沒
    收之理由。經核原判決就被告張景傑販賣海洛因部分認事用
    法並無不合，量刑亦屬適當，被告張景傑此部分上訴指摘原
    判決量刑過重，為無理由，此部分應予駁回。
八、原審就被告張景傑販賣第二級毒品未遂部分予以論科，固非
    無見，惟查被告張景傑於偵查中及本院審理時已坦承販賣第
    二級毒品安非他命未遂，依新法規定，應予減輕其刑，原審
    此部分未及依偵審中自白予以減刑，尚有未洽，被告張景傑
    上訴指摘原判決此部分量刑過重，為有理由，原判決此部分
    既有可議，原判決此部分自應予撤銷改判。審酌被告張景傑
    明知毒品戕害施用者身體至鉅，且施用者為購買毒品以解除
    毒癮，往往不惜耗費鉅資，以致散盡家財連累家人，甚或鋌
    而走險犯罪，危害社會治安，卻仍為一己私利，無視國家管
    制毒品之禁令，仍販賣第二級毒品安非他命予劉政巖，其所
    販賣第二級毒品之數量非鉅，僅1 千元，且係未遂，及其動
    機、目的、手段等一切情狀，爰量處有期徒刑2 年。被告張
    景傑就犯罪事實欄二所示販賣第二級毒品未遂所得1000元，
    應依毒品危害防制條例第19條第1 項規定宣告沒收，如全部
    或一部不能沒收時，以其財產抵償之；附表一編號(五)所示之
    行動電話、SIM 卡，屬張景傑所有，供販賣第二級毒品犯罪
    所用之物（理由見附表一備註欄），應依毒品危害防制條例
    第19條第1 項規定宣告沒收之。至附表一編號(三)之安非他命
    ，係被告張景傑於98年3 月間購入與本件98年2 月26日之販
    賣安非他命未遂無關，故前述扣案安非他命不予宣告沒收，
    附此敘明。
九、原審就被告蔡志鵬部分予以論科，固非無見，惟查：（一）
    被告蔡志鵬並未自白，則應依對其有利之法定刑較輕之修正
    前之毒品危害防制條例論處，已如前述，原審謂應適用修正
    後之毒品危害防制條例論處，已有違誤。（二）被告蔡志鵬
    確有幫張景傑送海洛因1 小包到梓官垃圾場要賣給買者黃志
    鴻，查警方在現場埋伏全程監控中，警員有拍到被告蔡志鵬
    騎在機車上停在垃圾場之照片，惟並未看見被告蔡志鵬與黃
    志鴻之交錢、交貨之毒品交易情形，可見被告蔡志鵬與黃志
    鴻當時因不認識而未進行交錢、交貨之毒品交易，雙方因不
    認識交易未成功而未遂，原審認係交易既遂，亦有違誤。被
    告蔡志鵬上訴否認販賣毒品，雖無理由，惟原判決此部分既
    有可議，原判決此部分自應予撤銷改判。審酌被告蔡志鵬明
    知毒品戕害施用者身體至鉅，且施用者為購買毒品以解除毒
    癮，往往不惜耗費鉅資，以致散盡家財連累家人，甚或鋌而
    走險犯罪，危害社會治安，卻仍為一己私利，無視國家管制
    毒品之禁令，仍受張景傑指使，欲共同販賣第一級毒品海洛
    因予黃志鴻，其交易因雙方不認識，買者有顧忌而離去而未
    遂，其欲販賣第一級毒品之數量非鉅，次數僅1 次，販售人
    數僅1人 ，且其是小弟角色為張景傑送貨，及其動機、目的
    、手段等一切情狀，爰量處有期徒刑7 年6 月。扣案如附表
    一編號(四)、(十四)所示之電子秤1 台及分裝杓2 支，係共犯張景
    傑用以分裝販賣海洛因所用，經高雄醫學大學附設中和紀念
    醫院檢驗結果，均呈海洛因陽性反應，顯均殘留有第一級毒
    品海洛因而難以析離，應全部視為毒品，應依毒品危害防制
    條例第18條第1 項規定沒收銷燬之；又附表一編號(五)、(十二)所
    示之行動電話、SIM 卡及空夾鏈袋，均屬共犯張景傑所有，
    供販賣第一級毒品犯罪所用之物（理由見附表一備註欄），
    應依毒品危害防制條例第19條第1 項規定宣告沒收之。至約
    定販毒價額5 百元，因被告蔡志鵬行為部分尚屬未遂而無所
    得，故不予宣告沒收追繳，附此敘明。
十、被告張景傑所犯前述販賣第一級毒品既遂、販賣第二級毒品
    未遂，係2 罪俱發，應依刑法第51條第5 款規定，定其應執
    行刑如主文第5 項所示。
據上論結，應依刑事訴訟法第369 條第1項前段、第364 條、第
299 條第1 項前段，98年5 月20日修正後毒品危害防制條例第4
條第2 項、第6 項、第17條第2 項，修正前毒品危害防制條例第
4 條第1 項、第6 項、第18條第1 項前段、第19條第1 項，刑法
第2 條第1 項前段、第11條、第28條、第25條第2 項、第47條第
1項 、第51條第5 款、第59條，判決如主文。
本案經檢察官許月雲到庭執行職務。
中    華    民    國   100    年    5     月    24    日
                    刑事第八庭  審判長法  官  洪兆隆
                                      法  官  郭玫利
                                      法  官  張盛喜
以上正本證明與原本無異。
如不服本判決應於收受本判決後10日內向本院提出上訴書狀，其
未敘述上訴理由者，並得於提起上訴後10日內向本院補提理由書
狀（均須按他造當事人之人數附繕本）「切勿逕送上級法院」。
中    華    民    國   100    年    5     月    24    日
                                      書記官  齊椿華
附錄本件判決論罪科刑法條：
毒品危害防制條例第4條
製造、運輸、販賣第一級毒品者，處死刑或無期徒刑；處無期徒
刑者，得併科新臺幣2千萬元以下罰金。
製造、運輸、販賣第二級毒品者，處無期徒刑或7 年以上有期徒
刑，得併科新臺幣1 千萬元以下罰金。
製造、運輸、販賣第三級毒品者，處5 年以上有期徒刑，得併科
新臺幣7 百萬元以下罰金。
製造、運輸、販賣第四級毒品者，處3 年以上10年以下有期徒刑
，得併科新臺幣3 百萬元以下罰金。
製造、運輸、販賣專供製造或施用毒品之器具者，處1 年以上7
年以下有期徒刑，得併科新臺幣1 百萬元以下罰金。
前五項之未遂犯罰之。
附表一：扣案物品
┌──┬────────┬──────┬──────────┬───────┐
│編號│品名            │數量        │鑑定結果            │ 備    註     │
├──┼────────┼──────┼──────────┼───────┤
│ (一) │現金            │新臺幣      │                    │無證據證明與本│
│    │                │ 28000元    │                    │案有關。      │
├──┼────────┼──────┼──────────┼───────┤
│ (二) │海洛因          │8 包        │法務部調查局濫用藥物│本件起訴部分，│
│    │                │（均含包裝袋│實驗室98年4 月27日調│非張景傑、黃雅│
│    │                │，合計毛重  │科壹字第09823013050 │雪之最後1 次犯│
│    │                │48.3公克）  │號鑑定書：          │行，不予宣告沒│
│    │                │            │1.粉末檢品4 包，均含│收銷毀。      │
│    │                │＊扣押物品目│  第一級毒品海洛因成│              │
│    │                │錄表記載9包 │  分，合計淨重5.28公│              │
│    │                │，惟由法務部│  克（空包裝總重1.14│              │
│    │                │調查局鑑定時│  公克），純度29.47 │              │
│    │                │實際檢視為8 │  ％，純質淨重1.56公│              │
│    │                │包          │  克。              │              │
│    │                │。          │2.粉塊狀檢品4 包，均│              │
│    │                │            │  含第一級毒品海洛因│              │
│    │                │            │  成分，合計淨重    │              │
│    │                │            │  38.64 公克（空包裝│              │
│    │                │            │  總重3.81公克），純│              │
│    │                │            │  度75.85 ％，純質淨│              │
│    │                │            │  重29.31公克。     │              │
│    │                │            │（B2卷第3 頁反面）  │              │
├──┼────────┼──────┼──────────┼───────┤
│ (三) │甲基安非他命    │3包         │均呈甲基安非他命陽性│無證據證明與本│
│    │                │            │反應。              │案有關。      │
│    │                │            │（見高雄醫學大學附設│              │
│    │                │            │中和紀念醫院98年5 月│              │
│    │                │            │26日報告編號0000-000│              │
│    │                │            │、172 、173 檢驗報告│              │
│    │                │            │：                  │              │
│    │                │            │1.晶體1 包，標示毛重│              │
│    │                │            │  1.6 公克，檢驗前淨│              │
│    │                │            │  重1.342 公克，檢驗│              │
│    │                │            │  後淨重1.337公克。 │              │
│    │                │            │  （見本院卷第43頁）│              │
│    │                │            │2.晶體1 包，標示毛重│              │
│    │                │            │  0.4 公克，檢驗前淨│              │
│    │                │            │  重0.14公克，檢驗後│              │
│    │                │            │  淨重0.135公克。   │              │
│    │                │            │  （見本院卷第44頁）│              │
│    │                │            │3.晶體1 包，標示毛重│              │
│    │                │            │  0.2 公克，檢驗前淨│              │
│    │                │            │  重0.025 公克，檢驗│              │
│    │                │            │  後淨重0.02公克。  │              │
│    │                │            │（B5卷第6 頁反面至第│              │
│    │                │            │7 頁反面）          │              │
├──┼────────┼──────┼──────────┼───────┤
│ (四) │電子秤          │1台         │呈海洛因陽性反應。  │毒品危害防制條│
│    │                │            │（高雄醫學大學附設中│例第18條第1項 │
│    │                │            │和紀念醫院98年8 月4 │前段          │
│    │                │            │日報告編號0000-000檢│              │
│    │                │            │驗報告）            │              │
│    │                │            │（B5卷第22至23頁）  │              │
├──┼────────┼──────┼──────────┼───────┤
│ (五) │行動電話        │1具         │                    │毒品危害防制條│
│    │門號0000000000  │（含SIM卡） │                    │例第19條第1項 │
│    │序號            │            │                    │              │
│    │000000000000000 │            │                    │              │
├──┼────────┼──────┼──────────┼───────┤
│ (六) │行動電話        │1具         │                    │無證據證明與本│
│    │門號0000000000  │（含SIM卡） │                    │案有關。      │
│    │序號            │            │                    │              │
│    │000000000000000 │            │                    │              │
├──┼────────┼──────┼──────────┼───────┤
│ (七) │行動電話        │1具         │                    │無證據證明與本│
│    │門號0000000000  │（含SIM卡） │                    │案有關。      │
│    │序號            │            │                    │              │
│    │00000000000000  │            │                    │              │
├──┼────────┼──────┼──────────┼───────┤
│ (八) │SIM卡           │1張         │                    │無證據證明與案│
│    │門號0000000000  │            │                    │有關。        │
├──┼────────┼──────┼──────────┼───────┤
│ (九) │SIM卡           │1張         │                    │毒品危害防制條│
│    │門號0000000000  │            │                    │例第19條第1 項│
├──┼────────┼──────┼──────────┼───────┤
│ (十) │安非他命吸食器  │1組         │                    │與本案無關    │
├──┼────────┼──────┼──────────┼───────│
│ (十一) │注射針筒        │1盒         │                    │與本案無關    │
├──┼────────┼──────┼──────────┼───────┤
│ (十二) │空夾鏈袋        │10包        │                    │毒品危害防制條│
│    │                │            │                    │例第19條第1項 │
├──┼────────┼──────┼──────────┼───────┤
│ (十三) │止血管          │2條         │                    │與本案無關    │
├──┼────────┼──────┼──────────┼───────┤
│ (十四) │分裝杓          │2支         │1.藍色分裝杓呈海洛因│毒品危害防制條│
│    │                │            │  陽性反應（高雄醫學│例第18條第1 項│
│    │                │            │  大學附設中和紀念醫│前段          │
│    │                │            │  院98年8 月4日 報告│              │
│    │                │            │  編號0000-000檢驗報│              │
│    │                │            │  告）。            │              │
│    │                │            │2.紅色分裝杓呈海洛因│              │
│    │                │            │  、甲基安非他命陽性│              │
│    │                │            │  反應（高雄醫學大學│              │
│    │                │            │  附設中和紀念醫院98│              │
│    │                │            │  年8月4 日報告編號 │              │
│    │                │            │  0000-000檢驗報告）│              │
│    │                │            │  （B5卷第22至23頁）│              │
└──┴────────┴──────┴──────────┴───────┘
附表二：
┌──┬────────┬──────┬──────┬──────────────────────┐
│編號│監察號碼        │非監察用戶  │通話開始時間│談話內容                                    │
│    │                │            │            │                                            │
├──┼────────┼──────┼──────┼──────────────────────┤
│(一)  │0000000000      │0000000000  │98/3/23     │吳宗修：喂，我修哥，過去厝找你。            │
│    │（張景傑）      │（吳宗修）  │14:58       │張景傑：我在援中港這裡。                    │
│    │                │            │            │吳宗修：要到那裡喔。                        │
│    │                │            │            │張景傑：學校後面這裡。                      │
│    │                │            │            │吳宗修：我在家內。                          │
│    │                │            │            │張景傑：你不是有車。                        │
│    │                │            │            │吳宗修：我老仔開出去。                      │
│    │                │            │            │張景傑：機車阿。                            │
│    │                │            │            │吳宗修：好啦。                              │
│    │                │            │            │（A1卷第88頁）                              │
│    │                │            ├──────┼──────────────────────┤
│    │                │            │98/3/23     │吳宗修：我到援中港橋了，你順便帶1 支筆給我。│
│    │                │            │15:10       │張景傑：哇，我「那個」出去了內。            │
│    │                │            │            │吳宗修：出去了喔，不要緊。                  │
│    │                │            │            │（A1卷第88頁）                              │
├──┼────────┼──────┼──────┼──────────────────────┤
│(二)  │0000000000      │0000000000  │98/2/26     │劉政巖：大胖耶，你那邊硬的還有嗎？          │
│    │（張景傑）      │（劉政巖）  │13:31       │張景傑：有阿。                              │
│    │                │            │            │劉政巖：這樣，我等一下再打給你。            │
│    │                │            │            │（A1卷第82頁）                              │
│    │                │            ├──────┼──────────────────────┤
│    │                │            │98/2/26     │劉政巖：我老叢啦，拿1 千，你拿過來家裡給我好│
│    │                │            │13：37      │        嗎？                                │
│    │                │            │            │張景傑：你在家喔？                          │
│    │                │            │            │劉政巖：對，你拿過來給我一下。              │
│    │                │            │            │張景傑：等一下，我機車被人家騎出去。        │
│    │                │            │            │（A1卷第82頁）                              │
│    │                │            ├──────┼──────────────────────┤
│    │                │            │98/2/26     │劉政巖：大胖耶，機車回來了沒？              │
│    │                │            │17：39      │張景傑：騎去弄東西。                        │
│    │                │            │            │劉政巖：那我要怎樣，我過去拿嗎？            │
│    │                │            │            │張景傑：對。                                │
│    │                │            │            │劉政巖：過去哪裡啊？                        │
│    │                │            │            │張景傑：進發。                              │
│    │                │            │            │劉政巖：我馬上過去，1喔。                   │
│    │                │            │            │張景傑：1喔，好。                           │
│    │                │            │            │（A1卷第82頁）                              │
├──┼────────┼──────┼──────┼──────────────────────┤
│(三)  │0000000000      │0000000000  │98/2/20     │黃志鴻：在哪裡？                            │
│    │（張景傑）      │（黃志鴻）  │13:52       │張景傑：大舍角那個垃圾場。                  │
│    │                │            │            │黃志鴻：那裡阿？                            │
│    │                │            │            │張景傑：大舍角十字路下去有個加油站，那一條  │
│    │                │            │            │        轉進去。                            │
│    │                │            │            │黃志鴻：喔，好。                            │
│    │                │            │            │張景傑：你多久會到？                        │
│    │                │            │            │黃志鴻：差不多5分鐘。                       │
│    │                │            │            │張景傑：好，我叫人拿過去。                  │
│    │                │            │            │黃志鴻：有夠，多用一點。                    │
│    │                │            │            │（A1卷第82頁）                              │
├──┼────────┼──────┼──────┼──────────────────────┤
│(四)  │0000000000      │0000000000  │98/2/20     │張景傑：垃圾場，1個賣魚的。                 │
│    │（張景傑）      │（蔡志鵬）  │13:53       │蔡志鵬：蚵仔寮，瘦瘦的那個？                │
│    │                │            │            │張景傑：就賣魚的，5分鐘。                   │
│    │                │            │            │蔡志鵬：好。                                │
├──┼────────┼──────┼──────┼──────────────────────┤
│(五)  │0000000000      │0000000000  │98/2/20     │黃志鴻：垃圾場這裡嗎？加油站進去那一條嗎？我│
│    │（張景傑）      │（黃志鴻）  │14:00       │        在這裡內。                          │
│    │                │            │            │張景傑：你騎進去，人家在那裡等你了。        │
│    │                │            │            │黃志鴻：騎進去喔，好。                      │
│    │                │            │            │（A1卷第82頁）                              │
└──┴────────┴──────┴──────┴──────────────────────┘